



SOBRE MÍ

Apasionada por crear experiencias digitales que conectan con los usuarios, diseño soluciones funcionales y atractivas con propósito. Creo en el poder del diseño para transformar ideas en experiencias memorables que mejoran la vida de las personas.



CONTACTO



642456518



alvarado.josely@gmail.com



Bizkaia - Pais Vasco



<u>Linkedin</u>



<u>Portafolio</u>



FORMACIÓN

DISEÑO DE PRODUCTO UX/UI

BBK - The Bridge | Digital Talent Accelerator 2024

PREGRADO EN ADMINISTRACIÓN

Universidad Experimental Nacional Simón Rodríguez - 2012

TÉCNICO SUPERIOR UNIVERSITARIO EN INFORMÁTICA

Instituto Universitario de Tecnología Antonio José de Sucre - 2005



HABILIDADES

Experiencia de usurario
Diseño de interfaz
Capacidad de adaptación
Gestión de Proyectos
Atención al detalle
Comunicación Efectiva
Trabajo en Equipo
Design Thinking
Metodologías Agiles

Josdely Alvarado

UX/UI DESIGN - DISEÑADORA GRÁFICA - BRANDING - COMUNICACIÓN



EXPERIENCIA

DISEÑO DE PRODUCTO UX/UI Seniority.AI

2024

- Realizar UX research para mejorar y diseñar la experiencia de usuario.
- Diseñar e implementar pruebas de usabilidad utilizando herramientas como Maze.
- Desarrollar journey maps y User personas detallados, basados en entrevistas y estudios de Benchmark,
- Crear wireframes y prototipos de baja y alta fidelidad
- Desarrollar la Arquitectura de Información accesible e intuitiva para personas mayores.
- Recopilar y analizar feedback a través de pruebas de usabilidad,
- Construir y presentar informes de investigación que resuman las oportunidades de mejora identificadas.

DISEÑO DE PRODUCTO UX/UI

Fair Saturday Foundation

2024

- Implementar actividades de investigación cualitativa y de diseño de servicios tales como: entrevistas, journey maps, user personas, blueprint, etc. Para así rediseñar los procesos y la experiencia de los usuarios en la propuesta de un nuevo canal digital.
- Preparar e implementar pruebas de usuario tanto moderadas como no moderadas, así como card sorting y tree tests, utilizando herramientas como Maze y Optimal Workshop para optimizar la usabilidad.
- Diseñar y prototipar wireframes de baja y alta fidelidad para funcionalidades clave, asegurando una interfaz atractiva y una arquitectura de información clara y accesible.
- Construir y presentar informes de investigación que destaquen los insights obtenidos, identificando oportunidades de mejora.

DISEÑO GRÁFICO - MARKETING DIGITAL PERU: TOP PUBLICATIONS

2020 - 2024

- Desarrollar y ejecutar el rebranding de la marca, creando una identidad visual renovada y coherente con los valores y la visión de la empresa.
- Elaborar y preparar brochures y catálogos.
- Elaborar y desarrollar portadas de libros.
- Diseñar y gestionar comunicaciones en redes sociales y campañas de email marketing.

EXPERIENCIA

CEO, FUNDADORA Y DIRECTORA DE COMUNICACIÓN Y DISEÑO GRÁFICO

KOA Agencia Creativa

2020 - 2023

- Liderar la visión y dirección estratégica de la empresa, asegurando el alineamiento con los objetivos a largo plazo.
- Desarrollar y ejecutar estrategias de branding e identidad visual para clientes.
- Gestionar proyectos de diseño gráfico, desde la concepción hasta la implementación, garantizando la calidad y cumplimiento de los plazos.
- Crear conceptos visuales innovadores y atractivos que resuelvan necesidades específicas del cliente.
- Desarrollar y supervisar estrategias de marketing digital, incluyendo SEO, contenido para redes sociales, email marketing, anuncios publicitarios y marketing de contenidos.
- Dirigir el equipo de diseño y comunicación, promoviendo la colaboración y la creatividad.
- Evaluar el rendimiento de las campañas y proyectos para asegurar la satisfacción del cliente y la mejora continua.
- Establecer relaciones con socios estratégicos y clientes para fomentar oportunidades de negocio y crecimiento.

RESPONSABLE DEPARTAMENTO DISEÑO GRÁFICO Y MARKETING

Hipódromo de Monterrico / Jockey Club del Perú

2021 - 2022

- Desarrollar una estrategia de marketing integral para el hipódromo, teniendo en cuenta los objetivos comerciales y la audiencia objetivo.
- Crear y desarrollar una identidad visual sólida que proporcione una experiencia coherente en todos los puntos de contacto.
- Planificar y ejecutar campañas publicitarias efectivas para aumentar la visibilidad y la conciencia del hipódromo.
- Crear y supervisar la producción de materiales de marketing impresos y digitales.
- Organizar y promover eventos en el hipódromo, como carreras especiales, competencias, actividades para familias, entre otros.
- Establecer y mantener relaciones con medios de comunicación, periodistas y otros influenciadores relevantes.

Logros:

- Aumento de la asistencia a las carreras y el interés en el hipódromo.
- Mayor reconocimiento de la marca.
- Campañas publicitarias exitosas que generen un retorno de inversión positivo.
- Cobertura mediática positiva y relaciones sólidas

DISEÑADORA GRÁFICA

OLIDE-Organización de Líderes para el Desarrollo

2018 - 2020

- Crear material publicitario para promover e informar sobre nuevos cursos en una institución educativa.
- Desarrollar identidades corporativas, infografías y conceptos visuales para brochures, trípticos, dossiers y folletos.
- Diseñar contenido gráfico para etiquetas, señalizaciones, volantes, productos, logos y sitios web.
- Gestionar el mantenimiento de páginas web y la administración de redes sociales.
- Elaborar material publicitario efectivo que potencie la promoción de cursos y refuerce la identidad corporativa.
- Diseñar imágenes impactantes para stands de exposiciones y materiales promocionales.
- Participar en el desarrollo de conceptos visuales para páginas web y aulas virtuales.

ANALISTA DE PROYECTOS DE TI

Centro Medico de Oncología (CMO)

2013 - 2017

Coordinación e implementación del sistema médico asistencial Sanos. llevando a cabo pruebas exhaustivas para identificar, solucionar y asegurar la calidad y confiabilidad del sistema defectos, garantizando el correcto funcionamiento y la satisfacción y experiencia del usuario, tanto médico como administrativo.

Uno de mis logros más destacados ha sido la exitosa puesta en producción del sistema Sanos, que ha mejorado significativamente los procesos y el funcionamiento administrativo del CMO.

HERRAMIENTAS

- Figma
- Figjam
- Maze (usability testing platform)
- Optimal Workshop (usability testing platform)
- Chatgpt
- Trello
- Notion
- Adobe Illustrator
- Adobe Photoshop
- CorelDraw
- · Adobe Premier
- Premium Soft